臺灣板橋地方法院刑事判決　　　　　　　95年度訴字第3505號
公　訴　人　臺灣板橋地方法院檢察署檢察官
被　　　告　甲○○
指定辯護人　蕭守厚律師
上列被告因違反槍砲彈藥刀械管制條例案件，經檢察官提起公訴
（95年度偵字第19661 號），本院判決如下：
    主  文
甲○○未經許可，持有可發射子彈具有殺傷力之改造手槍，累犯
，處有期徒刑參年貳月，併科罰金新臺幣陸萬元，罰金如易服勞
役以新臺幣壹仟元折算壹日。扣案由仿FN廠半自動手槍製造之金
屬玩具手槍換裝土造金屬槍管改造而成之改造手槍壹支（含彈匣
壹個）、未經試射具殺傷力子彈貳顆均沒收。
    事  實
一、甲○○曾因違反槍砲彈藥刀械管制條例案件，經本院於民國
    94年12月22日以94年度簡字第5088號判決判處有期徒刑2 月
    ，併科罰金新臺幣2 萬元，有期徒刑如易科罰金及罰金如易
    服勞役以900 元折算1 日確定，於95年2 月6 日易科罰金及
    繳納罰金執行完畢。
二、詎甲○○不知悔改，明知不得為他人寄藏具殺傷力、可發射
    子彈之改造手槍及土造子彈，因於民國95年7 月中某日，某
    真實姓名年籍不詳之綽號「大頭」成年男子，在甲○○位於
    臺北縣板橋市○○街40之1 號3 樓住處（起訴書誤植為板橋
    市○○街40巷6 號4 樓，經公訴檢察官於審判期日當庭以言
    詞更正），將乙支可發射子彈、具殺傷力之由仿FN廠半自動
    手槍製造之金屬玩具手槍換裝土造金屬槍管改造而成之改造
    手槍（含彈匣乙個，槍枝管制編號：0000000000號）及供上
    述手槍用具殺傷力之八厘米土造子彈4 顆與不具殺傷力土造
    子彈1 顆（起訴書誤載為具殺傷力土造子彈計有5 顆，經公
    訴檢察官於審判期日當庭以言詞更正）交予甲○○，欲向甲
    ○○兜售（當時該綽號「大頭」男子交付上述改造手槍與子
    彈時，係以一夾練袋裝1 顆土造子彈，另4 顆土造子彈則已
    裝填於彈匣置於該改造手槍內），甲○○雖回絕其求售要求
    ，但該綽號「大頭」男子請甲○○先行保管，甲○○遂基於
    寄藏改造手槍及子彈犯意，將該裝填有子彈之改造手槍與另
    乙顆放於夾練袋內子彈分置於停放於上開住處地下室停車場
    之其所有車號6N─9827號自用小客車左前車門置物槽及住處
    臥室床尾置物架煙灰缸內，而為該綽號「大頭」男子寄藏上
    開改造手槍及子彈。迄於95年8 月14日16時16分許，為警據
    報在甲○○位於台北縣板橋市○○街40之1 號3 樓臥室床尾
    置物架煙灰缸內及前開自用小客車左前車門置物槽內搜索查
    獲，一併扣得前開改造手槍乙把及具殺傷力土造子彈4 顆及
    不具殺傷力改造手槍1 顆（因警方係取出彈匣內子彈一併送
    請內政部警政署刑事警察局鑑定，故已無法區分該不具殺傷
    力子彈當時係裝於彈匣或置於煙灰缸內）。
三、案經桃園縣政府警察局平鎮分局報請臺灣板橋地方法院檢察
    署檢察官偵查起訴。
    理  由
一、訊據被告甲○○對於上揭犯罪事實坦承不諱，並有被告及其
    辯護人不爭執證據能力，依刑事訴訟法第159 條之5 規定，
    得為證據使用之桃園縣政府警察局平鎮分局值勤員警所製搜
    索扣押筆錄可按。而扣案改造手槍乙支、子彈5 顆經桃園縣
    政府警察局平鎮分局依檢察長概括委任送請內政部警政署刑
    事警察局鑑驗結果，該手槍係由仿FN廠半自動手槍製造之金
    屬玩具手槍換裝土造金屬槍管改造而成，機械性能良好，可
    發射子彈、具有殺傷力；又子彈均為八釐米金屬彈頭之土造
    子彈，底火部位部完整之子彈計有3 顆，取樣乙顆試射，可
    擊發，研判同具有殺傷力；另2 顆底火部位凹陷子彈經試射
    後，1 顆可擊發、有殺傷力，另1 顆無法擊發、不具殺傷力
    ，有該局95年9 月8 日刑鑑字第095012 5977 號鑑驗通知書
    在卷可稽（該鑑定報告依刑事訴訟法第159 條第1 項立法理
    由、及第206 條第1 項規定，具有證據能力），本件事證明
    確，被告犯行堪以認定。
二、核被告所為，係犯槍砲彈藥刀械管制條例第8 條第4 項未經
    許可寄藏可發射子彈、具有殺傷力之改造手槍罪及同條例第
    12條第4 項未經許可寄藏子彈罪，原起訴意旨雖認被告係犯
    槍砲彈藥刀械管制條例第8 條第4 項未經許可持有其他可發
    射子彈具有殺傷力手槍罪及同條例第12條第4 項之未經許可
    持有子彈罪，惟被告既係基於寄藏犯意而為綽號「大頭」男
    子寄藏持有本件改造手槍與子彈，則被告所為應論以寄藏可
    發射子彈、具有殺傷力之改造手槍罪及寄藏子彈罪，爰由本
    院於社會基本事實同一範疇內，逕予更正。被告以一寄藏行
    為犯未經許可寄藏可發射子彈、具有殺傷力之改造手槍罪及
    未經許可寄藏子彈罪，為想像競合犯，應從重以犯未經許可
    寄藏可發射子彈、具有殺傷力之改造手槍罪處斷。又被告有
    事實欄所示犯罪及科刑執行完畢情形，有臺灣高等法院被告
    全國前案紀錄表可憑，其於有期徒刑執行完畢後5 年內再犯
    本罪，為累犯，應依刑法第47條第1 項加重其刑。至於被告
    雖於偵審程序供述本件改造手槍及子彈來自另案被告楊禮嘉
    ，但經檢察官偵查結果，認另案被告楊禮嘉犯罪嫌疑不足，
    而予以處分不起訴，有臺灣板橋地方法院檢察署95年度偵字
    第19661 號不起訴處分書可憑，是以本件尚無從依槍砲彈藥
    刀械管制條例第18條第4 項規定減輕被告之刑。爰審酌被告
    犯罪動機、目的、情節、其所寄藏改造手槍內已裝填有子彈
    對社會治安具高度危害性及犯罪後尚能坦承犯行之態度等一
    切情狀，量處如主文所示之刑，並諭知罰金如易服勞役之折
    算標準，以資懲儆。扣案由仿FN廠半自動手槍製造之金屬玩
    具手槍換裝土造金屬槍管改造而成之改造手槍乙支（含彈匣
    乙個，槍枝管制編號：0000000000號）及試射所餘具殺傷力
    子彈2 顆為違禁物，依刑法第38條第1 項第1 款諭知沒收。
    至本具殺傷力子彈1 顆經試射後，已失子彈效用，另試射後
    認定不具殺傷力子彈1 顆原本即非違禁物，又非屬被告所有
    ，故不予宣告沒收。
據上論斷，應依刑事訴訟法第299 條第1 項前段，槍砲彈藥刀械
管制條例第8 條第4 項、第12條第4 項，刑法第11條前段、第55
條、第47條第1 項、第42條第3 項、第38條第1 項第1 款，判決
如主文。
本案經檢察官鄧媛到庭執行職務。
中　　華　　民　　國　　96　　年　　3 　　月　　1 　　日
                  刑事第一庭    審判長法　官陳恆寬
                                      法  官陳福來
                                      法  官張江澤
以上正本證明與原本無異
如不服本判決應於送達後10日內向本院提出上訴狀
                                      書記官張惠芳
中　　華　　民　　國　　96　　年　　3 　　月　　2 　　日
附錄本案論罪科刑法條全文：
槍砲彈藥刀械管制條例第8條
未經許可，製造、販賣或運輸鋼筆槍、瓦斯槍、麻醉槍、獵槍、
空氣槍或第4條第1項第1款所定其他可發射金屬或子彈具有殺傷
力之各式槍砲者，處無期徒刑或5 年以上有期徒刑，併科新臺幣
千萬元以下罰金。
未經許可，轉讓、出租或出借前項所列槍枝者，處5 年以上有期
徒刑，併科新臺幣1 千萬元以下罰金。
意圖供自己或他人犯罪之用，而犯前二項之罪者，處無期徒刑或
7 年以上有期徒刑，併科新臺幣 1 千萬元以下罰金。
未經許可，持有、寄藏或意圖販賣而陳列第1 項所列槍枝者，處
3 年以上10年以下有期徒刑，併科新臺幣700 萬元以下罰金。
第1 項至第3 項之未遂犯罰之。
槍砲彈藥刀械管制條例第12條
未經許可，製造、販賣或運輸子彈者，處1 年以上7 年以下有期
徒刑，併科新台幣500 萬元以下罰金。
未經許可，轉讓、出租或出借子彈者，處6 月以上5 年以下有期
徒刑，併科新台幣300 萬元以下罰金。
意圖供自己或他人犯罪之用，而犯前二項之罪者，處3 年以上10
年以下有期徒刑，併科新台幣700 萬元以下罰金。
未經許可，持有、寄藏或意圖販賣而陳列子彈者，處5 年以下有
期徒刑，併科新台幣300 萬元以下罰金。
第 1 項至第 3 項之未遂犯罰之。
